【裁判字號】    96,訴,1445
【裁判日期】    970421
【裁判案由】    違反臺灣地區與大陸地區人民關係條例
【裁判全文】
臺灣屏東地方法院刑事判決              96年度訴字第1445號
公  訴  人  臺灣屏東地方法院檢察署檢察官
被      告  庚○○
            己○○
                    現於屏東監獄
            乙○○
            丁○○
            戊○○
            甲○○
上列被告因違反臺灣地區與大陸地區人民關係條例等案件，經檢
察官提起公訴（96年度偵字第7218號），被告就犯罪事實為有罪
之陳述，合議庭裁定由法官獨任進行簡式審判程序，判決如下：
    主  文
庚○○共同違反不得使大陸地區人民非法進入臺灣地區規定，處
有期徒刑壹年貳月，減為有期徒刑柒月；又共同違反不得使大陸
地區人民非法進入臺灣地區規定，處有期徒刑壹年貳月，減為有
期徒刑柒月；又共同明知為不實之事項，而使公務員登載於職務
上所掌之公文書，足以生損害於公眾，處有期徒刑肆月，減為有
期徒刑貳月；又共同明知為不實之事項，而使公務員登載於職務
上所掌之公文書，足以生損害於公眾，處有期徒刑肆月，減為有
期徒刑貳月。應執行有期徒刑壹年貳月。
己○○共同違反不得使大陸地區人民非法進入臺灣地區規定，累
犯，處有期徒刑壹年貳月，減為有期徒刑柒月。又共同明知為不
實之事項，而使公務員登載於職務上所掌之公文書，足以生損害
於公眾，累犯，處有期徒刑陸月，減為有期徒刑參月。應執行有
期徒刑玖月。
乙○○共同連續違反不得使大陸地區人民非法進入臺灣地區規定
，累犯，處有期徒刑壹年肆月，減為有期徒刑捌月；又共同違反
不得使大陸地區人民非法進入臺灣地區規定，處有期徒刑壹年，
減為有期徒刑陸月；又共同明知為不實之事項，而使公務員登載
於職務上所掌之公文書，足以生損害於公眾，處有期徒刑肆月，
減為有期徒刑貳月。應執行有期徒刑壹年。
丁○○共同連續違反不得使大陸地區人民非法進入臺灣地區規定
，處有期徒刑壹年，減為有期徒刑陸月；又共同違反不得使大陸
地區人民非法進入臺灣地區規定，處有期徒刑壹年，減為有期徒
刑陸月。應執行有期徒刑拾月。
戊○○共同連續違反不得使大陸地區人民非法進入臺灣地區規定
，處有期徒刑壹年貳月，減為有期徒刑柒月。
甲○○共同連續違反不得使大陸地區人民非法進入臺灣地區規定
，累犯，處有期徒刑壹年肆月，減為有期徒刑捌月。
    事  實
一、乙○○曾於民國85年10月22日，因違反麻醉藥品管理條例案
    件，經本院以85年度易字第1777號判處有期徒刑6 月確定，
    於85年12月2 日易科罰金執行完畢；甲○○則曾於90年1 月
    15日，因犯公共危險罪，經本院以89年度潮交簡字第167 號
    判處有期徒刑2 月確定，於90年5 月15日執行完畢；另己○○則曾於94年7 月4 日，因違反毒品危害防制條例案件，經
    本院以94年度訴字第304 號判處有期徒刑10月確定，於95年
    3 月22日執行完畢，詎均猶不知悔改。
二、乙○○、丁○○、甲○○、戊○○等人均明知大陸地區人民
    非經主管機關許可不得進入臺灣地區，分別為使大陸地區女
    子雷麗姍、唐彩云、黃希、陳愛珠（雷麗姍、唐彩云、陳
    愛珠部分另經檢察官為緩起訴處分，黃希另經檢察官通緝
    ）等人以配偶身分入境來臺，竟分別與庚○○（庚○○此部
    分涉案犯行，為刑法修正前所犯，具有裁判上一罪之關係，
    另經檢察官簽移臺灣臺南地方法院併案審理）共同基於使公
    務員登載不實及使大陸地區人民非法入境臺灣地區之犯意聯
    絡，由庚○○分別提供來回機票並許諾支付乙○○等人新臺
    幣（下同）4 萬元至5 萬元不等之代價，由乙○○與雷麗姍
    、丁○○與唐彩云、甲○○與黃希、戊○○與陳愛珠，分
    別在欠缺結婚真意之情形下，在大陸地區登記結婚並取得結
    婚證書。嗣由乙○○等人分別將結婚證書交由庚○○持向財
    團法人海峽交流基金會（下稱海基會）辦理認證並取得該會
    之公證書，庚○○復分別與乙○○等人持上開結婚證書及公
    證書，填具「大陸地區人民入出臺灣地區申請書」，以團聚
    為由，向內政部入出國及移民署（下稱移民署）申請雷麗姍
    、唐彩云、黃希、陳愛珠等人以乙○○、丁○○、甲○○
    、戊○○等人之配偶名義入境來臺，唐彩云等人遂分別於附
    表一編號1 至4 所示之時、地，非法入境來臺。另乙○○等
    人分別於附表二編號1 至4 所示之時間，持海基會公證書及
    入出境許可證，分別至屏東縣內埔鄉、竹田鄉及萬巒鄉戶政
    事務所辦理結婚登記，分別使不知情之該管公務員將「雷麗
    姍為乙○○之配偶」「唐彩云為丁○○之配偶」、「黃希
    為甲○○之配偶」、「陳愛珠為戊○○之配偶」等不實事項
    ，登載於職務上所掌之戶籍登記簿上及國民身分證上，足生
    損害於戶政機關對戶籍登記資料管理之正確性。
三、庚○○明知大陸地區人民非經主管機關許可不得進入臺灣地
    區，分別為使大陸地區女子陳彬（業經檢察官職權不起訴處
    分確定）、陳春燕（到案前已出境，另經檢察官為不起訴處
    分）等人以配偶身分入境來臺，竟分別與高進輝（業經檢察
    官為緩起訴處分）、己○○共同基於使公務員登載不實及使
    大陸地區人民非法入境臺灣地區之犯意聯絡，由庚○○分別
    提供來回機票並許諾支付高進輝1 萬元及入境後每月支付2
    至3 千元之代價，及支付己○○5 萬元之代價，由高進輝與
    陳彬、己○○與陳春燕，分別在欠缺結婚真意之情形下，在
    大陸地區登記結婚並取得結婚證書。嗣由高進輝等人分別將
    結婚證書交由庚○○持向海基會辦理認證並取得該會之公證
    書，庚○○復分別與高進輝、己○○持上開結婚證書及公證
    書，填具「大陸地區人民入出臺灣地區申請書」，以團聚為
    由，向移民署申請陳彬、陳春燕以高進輝、己○○之配偶名
    義入境來臺，陳彬、陳春燕遂分別於附表三編號1 至2 所示
    之時、地，非法入境來臺。另高進輝、己○○分別於附表四
    編號1 至2 所示之時間，持海基會公證書及入出境許可證，
    分別至屏東縣內埔鄉戶政事務所辦理結婚登記，分別使不知
    情之該管公務員將「陳彬為高進輝之配偶」、「陳春燕為己○○之配偶」等不實事項，登載於職務上所掌之戶籍登記簿
    上及國民身分證上，足生損害於戶政機關對戶籍登記資料管
    理之正確性。
四、雷麗姍來台期間，因其妹妹解維維（已於95年12月5 日出境
    ）前於94年8 月29日以團聚名義來台，惟來台後即未與其夫
    林海源團聚而行蹤不明，經林海源向警方通報協尋期間，解
    維維復與不明人士發生關係而受孕，解維維為順利生產，即
    與雷麗姍聯絡，並借用雷麗姍名義，於94年12月23日起，至
    屏東縣屏東市○○路115 號之婦安婦產科診所產檢，迄至95
    年6 月17日生下一名男嬰（取名為邱明杰，已於95年12月1
    日出境），並由不知情之醫生許振隆在出生證明書上記載產
    婦為雷麗姍，產婦配偶為乙○○。嗣雷麗姍即與乙○○基於
    共同基於使公務員登載不實犯意之聯絡，經雷麗姍徵得乙○○同意後，由雷麗姍於95年7 月10日，持前開出生證明書至
    屏東縣屏東市戶政事務所申請辦理邱明杰之出生登記並寄籍
    在屏東縣屏東市○○○街3 號，使不知情之該管公務員將「
    邱明杰之父為乙○○，母為雷麗姍」等不實事項，登載於職
    務上所掌之戶籍登記資料上，足生損害於戶政機關對戶籍登
    記資料管理之正確性。
五、案經屏東縣警察局移送、屏東縣警察局屏東分局及屏東縣警
    察局內埔分局報告台灣屏東地方法院檢察署檢察官偵查起訴
    。
    理  由
一、本件被告庚○○等人所犯係死刑、無期徒刑、最輕本刑為3
    年以上有期徒刑以外之罪，其於本院準備程序中就被訴事實
    為有罪之陳述，經法官告知被告簡式審判程序之旨，並聽取
    公訴人、被告之意見後，由本院合議庭依刑事訴訟法第273
    條之1 第1 項規定，裁定由受命法官獨任進行簡式審判程序
    ，先予敘明。
二、上開犯罪事實，業據被告庚○○等人於本院審理中坦白承認
    ，核與證人即大陸地區女子雷麗姍、唐彩云、陳愛珠、陳彬
    ，以及證人高進輝於偵查中具結證述之情節相符。此外，復
    有乙○○、丁○○、甲○○、戊○○、高進輝、己○○之戶
    口資料、結婚登記申請書、海基會證明書各乙份，以及福建
    省寧德市蕉城區公證處結婚公證書、福建省寧德市公證處結
    婚公證書、內政部警政署大陸地區人民申請來台查詢資料及
    入境申請資料、邱明杰之出生證明書、出生登記申請書、婦
    安婦產科病歷等相關資料附卷可佐。從而，因被告庚○○等
    人之自白核與事實相符，是被告庚○○等人之犯行，應堪認
    定。
三、按刑法業於94年2 月2 日修正公布部分條文，並於95年7 月
    1 日施行（以下簡稱現行刑法，95年7 月1 日施行前之刑法
    簡稱修正前刑法）。依現行刑法第2 條第1 項規定：「行為
    後法律有變更者，適用行為時之法律。但行為後之法律有利
    於行為人者，適用最有利於行為人之法律。」。又本次修正
    涵蓋之範圍甚廣，故比較新舊法時，應就罪刑有關之共犯、
    牽連犯、連續犯、有無累犯加重、自首減輕暨其他法定加減
    原因與加減例等一切情形，綜其全部罪刑之結果而為比較，
    復有最高法院95年5 月23日95年度第8 次刑庭會議決議可資
    參照。查，本案犯罪事實二部分係於95年7 月1 日前發生之
    犯罪行為，於95年7 月1 日刑法施行後，有新舊法律比較適
    用情形，茲將新舊法比較適用情形，分敘如下：
  (一)被告乙○○、丁○○、甲○○、戊○○於95年7 月1 日刑法
    修正施行前之多次使大陸地區人民非法入境之犯行，在刑法
    修正前，應構成連續犯，但刑法修正後，刑法第56條關於連
    續犯之規定經刪除，被告乙○○等人之行為，在刑法修正後
    ，評價為數罪併罰，較不利於被告乙○○等人，依新法第2
    條第1 項規定比較新、舊法之結果，仍以行為時即修正前刑
    法第56條之規定較有利於被告乙○○等人。
  (二)被告乙○○、丁○○、甲○○、戊○○於95年7 月1 日刑法
    修正施行前所犯違反臺灣地區與大陸地區人民關係條例罪與
    行使使公務員登載不實文書罪間，依據修正前刑法第55條規
    定，間具有牽連犯之關係，依被告乙○○等人行為時之規定
    ，應從一重處斷；而修正後被告乙○○等人所犯上述2 罪則
    應分論併罰。比較新舊法結果，仍應適用較有利於被告乙○○之行為時法律即刑法第55條論以牽連犯。
  (三)被告乙○○、丁○○、甲○○、戊○○於95年7 月1 日刑法
    修正施行前所犯違反臺灣地區與大陸地區人民關係條例罪與
    行使使公務員登載不實文書罪，因刑法第33條第5 款業已修
    正施行；修正後刑法第33條第5 款規定「罰金：新臺幣1,00
    0 元以上，以百元計算之。」，與修正前刑法第33條第5 款
    規定「罰金：1 元以上。」不同。比較新舊法結果，本案關
    於法定刑罰金部分以修正前刑法較有利於被告乙○○等人。
  (四)修正前刑法第51條規定：「數罪併罰，分別宣告其罪之刑，
    依左列各款定其應執行者：」其中第5 款規定：「宣告多數
    有期徒刑者，於各刑中之最長期以上，各刑合併之刑期以下
    ，定其刑期。但不得逾20年」。修正後刑法第51條第5 款規
    定：「宣告多數有期徒刑者，於各刑中之最長期以上，各刑
    合併之刑期以下，定其刑期。但不得逾30年」，比較結果，
    修正後刑法並非較有利於被告，自應適用行為時即修正前刑
    法第51條第5 款規定。
  (五)又被告丁○○如附表一編號2 所示之92年5 月24日前所犯違
    反臺灣地區與大陸地區人民關係條例罪部分，因臺灣地區與
    大陸地區人民關係條例業於92年10月29日修正公布，修正後
    該條例第79條規定已自92年12月31日起施行（行政院92年12
    月29日院臺秘字第0920069517號令），修正後第79條第1項
    之法定刑由「5 年以下有期徒刑、拘役或科或併科新臺幣50
    萬元以下罰金」提高為「1 年以上7 年以下有期徒刑，得併
    科新臺幣100 萬元以下罰金」，則修正後之法定本刑重於修
    正前之同條項之法定本刑，比較新舊法，以適用舊法較有利
    於被告。
四、核被告庚○○、乙○○、甲○○、戊○○、己○○等人所為
    ，均係違反臺灣地區及大陸地區人民關係條例第15條第1款
    之規定，而犯同條例第79條第1 項之使大陸地區人民非法進
    入臺灣地區罪及刑法第214 條之使公務員登載不實罪。被告
    丁○○所為，則係違反臺灣地區及大陸地區人民關係條例第
    15條第1 款之規定，而犯修正前同條例第79條第1 項之使大
    陸地區人民非法進入臺灣地區罪及刑法第214 條之使公務員
    登載不實罪。被告庚○○與乙○○、甲○○、戊○○、高進
    輝、己○○間，就違反台灣地區與大陸地區人民關係條例罪
    間，分別有犯意聯絡及行為分擔；被告庚○○與丁○○間，
    就違反修正前台灣地區與大陸地區人民關係條例罪間，分別
    有共同犯意聯絡及行為分擔；另被告庚○○與乙○○及雷麗
    姍、丁○○及唐彩云、甲○○及黃希、戊○○及陳愛珠、
    高進輝與陳彬、己○○與陳春燕等人，就上開使公務員登載
    不實之犯行間，分別有犯意聯絡及行為分擔，均應依刑法第
    28條規定論以共同正犯。又被告乙○○、甲○○、戊○○等
    人所犯違反台灣地區與大陸地區人民關係條例罪與使公務員
    登載不實罪間，有方法結果之牽連關係，應依修正前刑法第
    55條規定，從一重依臺灣地區與大陸地區人民關係條例第79
    條第1 項之違反不得使大陸地區人民非法進入臺灣地區規定
    處斷。另被告丁○○所犯違反修正前台灣地區與大陸地區人
    民關係條例罪嫌與使公務員登載不實罪間，亦有方法結果之
    牽連關係，應依修正前刑法第55條規定，從一重依修正前臺
    灣地區與大陸地區人民關係條例第79條第1 項之違反不得使
    大陸地區人民非法進入臺灣地區規定處斷。至被告庚○○與
    高進輝、己○○共犯部分，係於刑法修正後所發生，其所犯
    違反台灣地區與大陸地區人民關係條例罪與使公務員登載不
    實罪，則屬行為互異，犯意各別，應予分論併罰。再被告乙○○不實登載邱明杰為其婚生子之事實，則係犯刑法第214
    條之使公務員登載不實罪，被告乙○○就此部分之犯罪事實
    ，與雷麗姍間，有共同犯意之聯絡及行為之分擔，為共同正
    犯。又被告乙○○所犯該部分之罪與前揭所犯違反台灣地區
    與大陸地區人民關係條例罪部分，犯意各別，行為互異，應
    予分論併罰。又被告乙○○、甲○○、己○○有事實欄一所
    述之前科犯行，此有台灣高等法院被告前案紀錄表在卷可稽
    ，其等於5 年以內故意再犯本件有期徒刑以上之本罪，均為
    累犯，均應依刑法第47條第1 項之規定加重其刑（被告乙○○不實登載邱明杰為其婚生子之部分，則係其有期徒刑執行
    完畢後5 年後，此部分不構成累犯）。審酌被告等人為貪圖
    小利，以假結婚方式使大陸女子非法入境臺灣地區，且使公
    務員為不實之戶籍結婚登記，其所犯情節及危害程度非輕，
    惟犯後均坦承犯行，犯後態度良好等一切情狀，分別量處如
    主文所示之刑，並就被告庚○○、乙○○、己○○、丁○○
    所部分，定其應執行之刑。又被告犯罪之時點均係在96年4
    月24日之前，所犯之罪核與中華民國96年罪犯減刑條例第2
    條第1 項之規定相符，復無該條例第3 條規定之除外情事存
    在，應依同條例第2 條第1 項第3 款規定，減其刑期2 分之
    1 如主文所示。
五、依刑事訴訟法第299 條第1 項前段、第273 條之1 第1 項，
    臺灣地區與大陸地區人民關係條例第79條第1 項、第15條第
    1 款，修正前臺灣地區與大陸地區人民關係條例第79條第1
    項、刑法第11條前段、第2 條第1 項、第28條、第214 條、
    第55條（修正前）、第56條（刪除前）、第47條第1 項、第
    51條第5 款（修正前）、第51條第5 款，中華民國96年罪犯
    減刑條例第2 條第1 項第3 款，刑法施行法第1 條之1 ，刪
    除前罰金罰鍰提高標準條例第2 條，判決如主文。
本案經檢察官李賜隆到庭執行職務
中    華    民    國    97    年    4     月    21    日
                  刑事第四庭    法  官  王炳人
以上正本證明與原本無異。
如不服本判決應於收受本判決送達後十日內向本院提出上訴書狀，
其未敘述上訴理由者，並得於提起上訴後十日內向本院補提理由
書狀（均須按他造當事人之人數附繕本）「切勿逕送上級法院」
中    華    民    國    97    年    4     月    22    日
                                書記官  潘豐益
附錄本判決論罪科刑法條全文
臺灣地區與大陸地區人民關係條例第15條第1款
（禁止行為）
下列行為不得為之：
一、使大陸地區人民非法進入臺灣地區。
臺灣地區與大陸地區人民關係條例第79條第1項
（罰則）
違反第 15 條第 1 款規定者，處 1 年以上 7 年以下有期徒刑
，得併科新臺幣一百萬元以下罰金。
中華民國刑法第214條
（使公務員登載不實罪）
明知為不實之事項，而使公務員登載於職務上所掌之公文書，足
以生損害於公眾或他人者，處3 年以下有期徒刑、拘役或5 百元
以下罰金。
 附表一
 ┌──┬────┬────┬────┬────┬───┐
 │編號│非法入境│入境時間│出境時間│入境地點│接機人│
 │    │人民    │        │        │        │      │
 ├──┼────┼────┼────┼────┼───┤
 │ 1  │雷麗姍  │90年10月│91年4月 │高雄國際│庚○○│
 │    │        │26日    │12日    │航空站  │乙○○│
 │    │        ├────┼────┼────┼───┤
 │    │        │91年 6月│91年12月│高雄國際│      │
 │    │        │11日    │12日    │航空站  │      │
 │    │        ├────┼────┼────┼───┤
 │    │        │92年3 月│93年3月 │高雄國際│      │
 │    │        │31日    │30日    │航空站  │      │
 │    │        ├────┼────┼────┼───┤
 │    │        │93年5 月│94年7月 │高雄國際│      │
 │    │        │1日     │10日    │航空站  │      │
 │    │        ├────┼────┼────┼───┤
 │    │        │94年8 月│95年12月│高雄國際│      │
 │    │        │4日     │1日     │航空站  │      │
 │    │        ├────┼────┼────┼───┤
 │    │        │95年12月│96年4月 │高雄國際│      │
 │    │        │4日     │19日    │航空站  │      │
 ├──┼────┼────┼────┼────┼───┤
 │ 2  │唐彩云  │90年12月│91年6 月│高雄國際│庚○○│
 │    │        │31日    │20日    │航空站  │      │
 │    │        ├────┼────┼────┼───┤
 │    │        │91年8 月│92年1 月│高雄國際│      │
 │    │        │8日     │26日    │航空站  │      │
 │    │        ├────┼────┼────┼───┤
 │    │        │92年5 月│95年9 月│高雄國際│      │
 │    │        │24日    │14日    │航空站  │      │
 │    │        ├────┼────┼────┼───┤
 │    │        │95年9 月│96年3 月│高雄國際│      │
 │    │        │29日    │16日    │航空站  │      │
 ├──┼────┼────┼────┼────┼───┤
 │ 3  │黃希  │91年7 月│92年1 月│高雄國際│庚○○│
 │    │        │3日     │2日     │航空站  │甲○○│
 │    │        ├────┼────┼────┼───┤
 │    │        │92年2 月│92年8 月│高雄國際│      │
 │    │        │26日    │24日    │航空站  │      │
 │    │        ├────┼────┼────┼───┤
 │    │        │93年4 月│94年1 月│高雄國際│      │
 │    │        │4日     │27日    │航空站  │      │
 │    │        ├────┼────┼────┼───┤
 │    │        │94年3 月│        │高雄國際│      │
 │    │        │12日    │        │航空站  │      │
 ├──┼────┼────┼────┼────┼───┤
 │ 4  │陳玉媚  │92年1月 │92年7月 │高雄國際│庚○○│
 │    │        │20日    │20日    │航空站  │      │
 │    │        ├────┼────┼────┼───┤
 │    │        │92年7月 │93年1月 │高雄國際│      │
 │    │        │25日    │12日    │航空站  │      │
 │    │        ├────┼────┼────┼───┤
 │    │        │93年6月 │94年12月│高雄國際│      │
 │    │        │28日    │18日    │航空站  │      │
 │    │        ├────┼────┼────┼───┤
 │    │        │95年2月 │96年3月 │高雄國際│      │
 │    │        │7日     │16日    │航空站  │      │
 ├──┼────┼────┼────┼────┼───┤
 │ 5  │陳愛珠  │92年12月│94年12月│高雄國際│庚○○│
 │    │        │24日    │18日    │航空站  │戊○○│
 │    │        ├────┼────┼────┼───┤
 │    │        │95年2月 │96年3月 │高雄國際│      │
 │    │        │7日     │16日    │航空站  │      │
 └──┴────┴────┴────┴────┴───┘
 附表二
 ┌──┬─────────┬──────┬──────┐
 │編號│結婚登記申請人    │結婚登記時間│結婚登記機關│
 ├──┼────┼────┼──────┼──────┤
 │ 1  │乙○○  │雷麗姍  │90年8月3日  │屏東縣內埔鄉│
 │    │        │        │            │戶政事務所  │
 ├──┼────┬────┼──────┼──────┤
 │ 2  │丁○○  │唐彩云  │90年11月27日│屏東縣內埔鄉│
 │    │        │        │            │戶政事務所  │
 ├──┼────┬────┼──────┼──────┤
 │ 3  │甲○○  │黃希  │91年5月20日 │屏東縣萬巒鄉│
 │    │        │        │            │戶政事務所  │
 ├──┼────┼────┼──────┼──────┤
 │ 4  │丙○○  │陳玉媚  │91年11月29日│屏東縣竹田鄉│
 │    │        │        │            │戶政事務所  │
 ├──┼────┼────┼──────┼──────┤
 │ 5  │戊○○  │陳愛珠  │92年10月23日│屏東縣內埔鄉│
 │    │        │        │            │戶政事務所  │
 └──┴────┴────┴──────┴──────┘
 附表三
 ┌──┬────┬────┬────┬────┬───┐
 │編號│非法入境│入境時間│出境時間│入境地點│接機人│
 │    │人民    │        │        │        │      │
 ├──┼────┼────┼────┼────┼───┤
 │ 1  │陳彬    │95年9 月│96年4月 │高雄國際│庚○○│
 │    │        │21日    │6日     │航空站  │高進輝│
 ├──┼────┼────┼────┼────┼───┤
 │ 2  │陳春燕  │95年12月│96年9月 │高雄國際│己○○│
 │    │        │17日    │27日    │航空站  │      │
 └──┴────┴────┴────┴────┴───┘
 附表四
 ┌──┬─────────┬──────┬──────┐
 │編號│結婚登記申請人    │結婚登記時間│結婚登記機關│
 ├──┼────┼────┼──────┼──────┤
 │ 1  │高進輝  │陳彬    │95年9月25日 │屏東縣內埔鄉│
 │    │        │        │            │戶政事務所  │
 ├──┼────┬────┼──────┼──────┤
 │ 2  │己○○  │陳春燕  │95年12月18日│屏東縣內埔鄉│
 │    │        │        │            │戶政事務所  │
 └──┴────┴────┴──────┴──────┘


司法院資訊處製作；財團法人民間司法改革基金會備份。
